---
title: "Análise de Qualidade de Vinhos Portugueses"
author: "Paulo/Marcos/Alex/José"
date: "13 de dezembro de 2018"
output: html_document
---

```{r setup, include=FALSE}
knitr::opts_chunk$set(echo = TRUE)
options("scipen" = 2)
Vinhos <- read.csv2("BaseWine_Red_e_White2018.csv", row.names=1)

```

## Base

Reconhecimento da Base: Um descrito do tamanho da base, quantidade de variáveis, formatos, e alguns descritivos (“achados”) sobre a base/variáveis.

```{r recbase}
summary(Vinhos)
str(Vinhos)

```

## Descritivo sobre as variáveis


| Atributos | Descrição  |
|-----|------------|
| fixedacidity (Acidez permanente) | a maioria dos ácidos presentes no vinho ou fixos ou não voláteis (não evaporaram prontamente) | 
| volatileacidity (Acidez volátil) |a quantidade de ácido acético no vinho, que em níveis muito altos pode levar a um gosto desagradável de vinagre. |
| citricacid (Ácido cítrico) | encontrado em pequenas quantidades, o ácido cítrico pode adicionar "frescura" e sabor aos vinhos. |
| residualsugar (Açúcar residual) | a quantidade de açúcar restante ao término da fermentação, é raro encontrar vinhos com menos de 1 grama / litro. Vinhos com mais de 45 gramas / litro são considerados doces. |
| chlorides (Cloretos) | a quantidade de sal no vinho. |
| freesulfurdioxide (Dióxido de enxofre livre) | a forma livre de SO2 existe em equilíbrio entre o SO2 molecular (como gás dissolvido) e o íon bissulfito; impede o crescimento microbiano e a oxidação do vinho. |
| totalsulfurdioxide (Dióxido de enxofre total) | quantidade de formas livres e encadernadas de S02; em baixas concentrações, o SO2 é quase indetectável no vinho, mas nas concentrações de SO2 livre acima de 50 ppm, o SO2 se torna evidente no nariz e no sabor do vinho. |
| density (Densidade) | a densidade da água é próxima à da água, dependendo do percentual de álcool e teor de açúcar.|
| pH | descreve como o vinho é acídico ou básico numa escala de 0 (muito ácido) a 14 (muito básico); a maioria dos vinhos tem entre 3-4 na escala de pH. |
| sulphates (Sulfatos) | um aditivo de vinho que pode contribuir para os níveis de gás de dióxido de enxofre (S02), que age como um antimicrobiano e antioxidante. |
| alcohol (Álcool) | o teor alcoólico percentual do vinho. |
| quality (Qualidade) | variável de saída (com base em dados sensoriais, pontuação entre 0 e 10). |



